臺灣臺中地方法院刑事判決　　　　　　　94年度易字第1059號
公　訴　人　臺灣臺中地方法院檢察署檢察官
被　　　告　壬○
上列被告因竊盜案件，經檢察官提起公訴（94年度偵字第7945號
），本院判決如下：
    主  文
壬○無罪。
    理  由
一、公訴意旨略以：被告丙○○（另結）於民國九十四年四月間
    發現位於臺中縣沙鹿鎮○○路之「中益工程有限公司」空地
    內，放置有大量搭建模板之鐵柱及建築用鐵材，乃與被告辛○○（另結）、壬○三人共同基於為自己不法所有之犯意聯
    絡，由被告壬○駕駛其所有車牌號碼一五八六─ＬＭ自用小
    貨車搭載被告丙○○、辛○○二人接續於九十四年四月二十
    七日十時許、十二時許到該址後，由被告丙○○翻牆進入，
    被告辛○○、壬○二人在圍牆外接駁之方式，共同竊取被害
    人丁○○、乙○○、戊○○、庚○○等人所有之鐵材得手後
    ，由辛○○、壬○二人共同載運售予資源回收商，三人復於
    同日十七時許，再度前往上址以前揭方式竊取置於該處被害
    人庚○○所有之搭建模板用之鐵柱，旋即為巡邏員警當場查
    獲，因認被告壬○共同涉有刑法第三百二十一條第一項第四
    款之結夥三人以上竊盜罪嫌（原起訴檢察官誤載為刑法第三
    百二十條第一項竊盜罪，業經公訴檢察官於準備程序時更正
    論罪法條如上）。
二、本件公訴人認被告壬○共同涉有上揭結夥三人以上竊盜罪嫌
    ，無非係以上揭竊盜之事實，業據被告壬○於警詢、偵訊中
    供承不諱，核與被害人庚○○等指述情節相符，並有贓物認
    領保管單、現場及裝載贓物之貨車照片數張附卷可稽，為其
    論罪之依據。訊據被告壬○固坦承伊於前開時間，前往上開
    「中益工程有限公司」空地內載運鐵柱及鐵材之事實，惟堅
    決否認有何竊盜之犯意，辯稱：伊不認識被告丙○○，當時
    伊只是依照被告辛○○之要求至上開「中益工程有限公司」
    空地內載運鐵柱及鐵材，因被告辛○○之前經常叫伊載貨去
    賣，且被告辛○○亦向伊保證前開鐵柱及鐵材沒有問題，伊
    才去載運，伊只有收取一千五百元之工資，沒有竊盜之犯意
    等語。
三、按犯罪事實應依證據認定之，無證據不得認定犯罪事實；又
    不能證明被告犯罪者，應諭知無罪之判決，刑事訴訟法第一
    百五十四條第二項、第三百零一條第一項分別定有明文。經
    查：(一)被告壬○於警詢中係供稱：「．．．（問：你於何時
    前往竊取板模用鐵柱？）答：今二十七日八時許是辛○○打
    電話給我說有工作叫我開車載板模用鐵柱去賣，辛○○稱鐵
    柱是人家不用，所以叫我幫他載運去賣。．．．（問：你是
    否知道那是贓物，由何人竊取？）答：我不知道那是贓物，
    都是丙○○竊取」等語（見偵卷第二十五頁至第二十六頁）
€；而被告壬○於偵查中亦供稱：「（問：情形如何？）答：
    我有一部小貨車，之前被告謝（俊仁）曾經向我調過車，我
    當時有確認是否有不妥，但被告謝（俊仁）向我再三保證是
    工地負責人要處理的，所以我不疑有他。」等語（見偵卷第
    七十一頁）。依被告壬○於警詢及偵查中之前開供述以觀，
    伊於載運前開鐵柱及鐵材時，主觀上尚無竊取他人之物之認
    識，自難認被告壬○於警詢、偵查中就本案竊盜犯行業已自
    白。(二)又被告辛○○於被告壬○至上址載運前開鐵柱及鐵材
    時，確曾向被告壬○保證該等鐵柱及鐵材沒有問題等情，已
    據被告辛○○於偵查中供明在卷；且證人即被告辛○○於本
    院九十四年八月十五日審理行交互詰問時亦證稱：「（審判
    長問：壬○是否知道裡面的板模、鐵柱為何要載去甲○○的
    回收場去賣？）答：他不知道。（審判長問：你有沒有跟壬○說，這是老闆不要的？）答：我找他（指壬○）的時候，
    我有跟他說丙○○的老闆有要把鐵柱運去賣，所以我找他來
    幫忙。．．．（審判長問：壬○到底知不知道鐵柱是別人的
    東西？）答：他不知道」等語，則被告壬○於被告辛○○再
    三保證前開鐵柱及鐵材並無問題之情形下，駕車載運該等鐵
    柱及鐵材前往上開資源回收場變賣，即難認被告壬○主觀上
    有何竊盜之犯意甚明。被告壬○上開所辯，伊並無竊盜之犯
    意等語，應堪採信。(三)至被害人丁○○、乙○○、戊○○、
    庚○○等人之指述及卷附之贓物認領保管單、現場及裝載贓
    物之貨車照片等證據，僅足以證明上開被害人所有前開鐵柱
    及鐵材遭竊之事實，尚難據以推論被告壬○主觀上即有竊盜
    之犯意聯絡。
四、綜上所述，被告壬○對於載運前開鐵柱及鐵材此舉係屬竊盜
    行為乙節，伊主觀上並無認識，即難認被告壬○與被告丙○○等人間有何上揭竊盜之犯意聯絡。而公訴人所舉前開證據
    均不足以證明被告壬○有公訴人所指上揭共同竊盜之犯行，
    不能證明被告壬○犯罪，依法應諭知無罪之判決。
據上論斷，應依刑事訴訟法第三百零一條第一項，判決如主文。
本案經檢察官己○○到庭執行職務。
中　　華　　民　　國　　94　　年　　10　　月　　31　　日
                     臺灣臺中地方法院刑事第11庭
                           審判長法  官  林源森
                                 法  官  莊嘉蕙
                                 法  官  丁智慧
以上係正本證明與原本無異。
如不服本判決，應於送達後10日內向本院提出上訴狀（須附繕
本），上訴於臺灣高等法院臺中分院。
                                 書記官  朱良燦
中　　華　　民　　國　　94　　年　　10　　月　　31　　日
